【裁判字號】    99,審簡抗,2
【裁判日期】    990224
【裁判案由】    返還借款
【裁判全文】
臺灣臺北地方法院民事裁定             99年度審簡抗字第2號
抗  告  人  甲○○
相  對  人  乙○○
上列當事人間返還借款事件，抗告人對於中華民國98年11月27日
本院98年度北簡字第22117號裁定，提起抗告，本院裁定如下：
    主  文
抗告駁回。
抗告程序費用新台幣壹仟元由抗告人負擔。
    理  由
一、按民事訴訟法第一百三十八條所規定之寄存送達，係以將文
    書寄存送達地之自治或警察機關，並作送達通知書，黏貼於
    應受送達人住居所、事務所或營業所門首時，為送達之時；
    應受送達人究於何時前往領取應受送達之文書，或並未前往
    領取，該文書嗣經退還原送達法院，於送達之效力均無影響
    。（最高法院89年台聲字第13號裁定要旨參照）。
二、抗告意旨略以：伊因工作需要租屋於台北縣淡水鎮○○路
    145巷18號，原裁定送達至伊之戶籍地即台北市○○區○○
    路242巷48弄18號，致伊無法確實收受與知悉，而延誤前往
    繳納裁判費，為此請求原裁定廢棄等語。
三、經查，本院臺北簡易庭98年度北簡字22117號民事簡易第一
    審判決係於98年10月8日寄存送達至抗告人之戶籍地即台北
    市○○區○○路242巷48弄18號，抗告人於民國98年10月28
    日就該判決提起上訴，原裁定命抗告人補繳上訴費，於98年
    12 月4日寄存送達至前開戶籍地址，抗告人亦於98年12月11
    日就原裁定提起抗告等情，分有戶籍謄本、送達回證、民事
    上訴理由狀及民事抗告狀在卷附卷可憑（見本院98年度北簡
    字第22117號卷第32頁、第47頁、第51頁、第67頁及本院卷
    ），顯見抗告人確可在前揭住所戶籍地收受送達之裁判文書
    ，始於法定不變期間內提起上訴或抗告，其辯稱為無從由該
    址收受訴訟文書云云，殊不可信。遑論，抗告人於98年10月
    28 日所提民事上訴理由狀內仍記載其送達地址為台北市○
    ○區○○路242巷48弄18號一情（見本院98年度北簡字第
    22117號卷第51頁）。是抗告人指稱該送達地址非其實際住
    居所，致其無法收受本院98年10月30日98年度北簡字第
    22117號補繳第二審裁判費之裁定，委無足採。其聲明求為
    廢棄原裁定，要無理由，應予駁回。
四、據上論結，本件抗告為無理由，爰依民事訴訟法第436條之1
    第3項、第495條之1第1項、第449條第1項、第95條、第78條
    ，裁定如主文。
中    華    民    國    99    年    2     月    24    日
                  民事第六庭  審判長法  官  朱漢寶
                                    法  官  張瑜鳳
                                    法  官  吳定亞
以上正本係照原本作成。
本裁定不得抗告。
中    華    民    國    99    年    2     月    24    日
                                    書記官  張婕妤

司法院資訊處製作；財團法人民間司法改革基金會備份。
